【裁判字號】    94,易緝,145
【裁判日期】    950303
【裁判案由】    竊盜
【裁判全文】
臺灣板橋地方法院刑事判決             94年度易緝字第145號
公  訴  人  臺灣板橋地方法院檢察署檢察官
被      告  乙○○
                    （現另案於臺灣臺北監獄執行中）
上列被告因竊盜案件，經檢察官提起公訴（93年度偵字第11766
號），本院受理後被告為有罪之陳述，經合議庭裁定由受命法官
獨任進行簡式審判程序，判決如下：
    主  文
乙○○共同連續攜帶兇器毀越安全設備於夜間侵入住宅竊盜，累
犯，處有期徒刑壹年捌月。扣案之藍色把手起子壹支、鐵鎚壹支
，均沒收。
    事  實
一、乙○○前於民國84年間起因犯竊盜罪、違反麻醉藥品管理條
    例、藥事法、槍砲彈藥刀械管制條例、犯偽造文書罪等案件
    ，分別經(1)臺灣高等法院以85年度上訴字第1356號判處有期
    徒刑八月；(2)本院以85年度訴字第387 號判處有期徒刑七月
    、三月，應執行有期徒刑八月；(3)臺灣新竹地方法院以85年
    度易字第3531號判處有期徒刑七月；(4)臺灣臺北地方法院以
    86年度易字第6170號判處有期徒刑十月、七月，應執行有期
    徒刑一年四月，嗣上述(3)、(4)兩部分，經臺灣新竹地方法院
    以87年度聲字第409 號裁定應執行有期徒刑一年十月；(5)臺
    灣桃園地方法院以87年度易字第1575號判處有期徒刑四月，
    前開裁判確定後，於86年9 月10日起算刑期，於88年3 月20
    日假釋出監，於90年1 月25日縮刑期滿假釋未經撤銷執行完
    畢。又於93年間因違反毒品危害防制條例案件，經臺灣臺北
    地方法院以94年度訴字第24號判處有期徒刑七月、四月，應
    執行有期徒刑十月確定（乙○○因受傳拘執行無著，經臺灣
    臺北地方法院檢察署發布通緝，迄於94年1 月22日始經警查
    獲後移送歸案入監執行，現尚在執行中）。猶不知悔改，基
    於意圖為自己不法所有之概括犯意，先後於(一)93年7 月14日
    半夜某時，在臺北縣鶯歌鎮○○路140 巷8 號，自該房屋後
    門侵入至甲○○位於該建物7 樓之住宅，徒手竊得甲○○所
    有之電子小提琴一把、手工小提琴十五把、手錶一只、黑色
    工具箱一只、名牌衣物等物；(二)93年7 月15日半夜某時，又
    在甲○○上址住處，以相同之手法於夜間侵入甲○○之住宅
    ，徒手竊得甲○○所有之沙發一組、茶几二組、音響二組、
    電視一臺、汽車保養用品等物；(三)嗣又基於同上之概括犯意
    ，並夥同有意圖為自己不法所有犯意聯絡之洪如法（業經本
    院以93年度易字第1329號審結，判處有期徒刑一年二月確定
    ），於93年7 月20日凌晨4 時30分許，由乙○○駕駛其所有
    之車牌號碼8K-8933 號自用小客車搭載洪如法至上址甲○○
    之住處，繼由乙○○自該址建物頂樓沿水管爬下，以其所有
    並攜帶前往之客觀上對人之生命、身體、安全構成威脅，足
    供為兇器使用之藍色把手起子一支、鐵鎚一支為工具，毀壞
    甲○○位於上址7 樓住處之窗戶玻璃後踰越侵入屋內，再自
    屋內開門讓洪如法進入，共同竊取寵物藥水一瓶、十元紀念
    幣二枚、手錶一只得逞。甲○○因住宅多次遭人侵入行竊，
    故親自埋伏現場，並聯絡警方當場查獲乙○○、洪如法，在
    渠等二人身上起出上述竊得之寵物藥水一瓶、十元紀念幣二
    枚、手錶一只等遭竊財物，並扣得乙○○所有供行竊所用之
    藍色把手起子一支、鐵鎚一支。
二、案經甲○○訴由臺北縣政府警察局三峽分局報請臺灣板橋地
    方法院檢察署檢察官偵查起訴，經本院合議庭裁定以簡式審
    判程序審理。
    理  由
一、上揭犯罪事實，業據被告乙○○於本院審理時坦承不諱，核
    與共犯洪如法於警詢、偵查及本院審理時自白之情節相符，
    又有證人即告訴人甲○○於警詢、偵查及審理時指訴綦詳，
    並有臺北縣政府警察局三峽分局贓物認領收據一件、現場及
    扣案物品照片共二十幀附卷可稽，並有被告所有供竊盜所用
    之藍色把手起子一支、鐵鎚一支扣案可證，足認被告自白與
    事實相符，罪證明確，犯行洵堪認定。
二、查起子尖刺銳利、鐵鎚堅硬鈍重，均係金屬製成，客觀上均
    足以用為實施強暴、脅迫或抵抗行為，而於人之生命、身體
    之安全，易生危險之器械，是為兇器。被告於上述犯罪事實
    (一)、(二)部分，均係於夜間侵入甲○○之住宅徒手行竊，核其
    所為，均係犯刑法第321 條第1 項第1 款之於夜間侵入住宅
    之加重竊盜罪；而於犯罪事實(三)部分，則係於夜間時分與洪
    如法二人共同行竊時，攜帶該具有危險性之兇器，毀壞窗戶
    後踰越進入甲○○之住宅為之，核其所為，係犯刑法第32 1
    條第1 項第1 款、第2 款、第3 款之攜帶兇器毀越安全設備
    於夜間侵入住宅之加重竊盜罪（起訴書原漏未列載同條項第
    1 款部分，嗣已經檢察官於本院審理時到庭陳述更正補充）
    。被告乙○○與洪如法二人具有犯意聯絡及行為分擔，為共
    同正犯。其先後多次加重竊盜犯行，時間緊密，犯罪構成要
    件相同，顯係基於概括犯意為之，為連續犯，依刑法第56
    條規定，以一情節較重之攜帶兇器毀越安全設備於夜間侵入
    住宅之加重竊盜罪論，並加重其刑。查被告乙○○前於84年
    間起因犯竊盜罪、違反麻醉藥品管理條例、藥事法、槍砲彈
    藥刀械管制條例、犯偽造文書罪等案件，分別經(1)臺灣高等
    法院以85年度上訴字第1356號判處有期徒刑八月；(2)本院以
    85年度訴字第387 號判處有期徒刑七月、三月，應執行有期
    徒刑八月；(3)臺灣新竹地方法院以85年度易字第3531號判處
    有期徒刑七月；(4)臺灣臺北地方法院以86年度易字第6170號
    判處有期徒刑十月、七月，應執行有期徒刑一年四月，嗣上
    述(3)、(4)兩部分，經臺灣新竹地方法院以87年度聲字第409
    號裁定應執行有期徒刑一年十月；(5)臺灣桃園地方法院以87
    年度易字第1575號判處有期徒刑四月，前開裁判確定後，於
    86年9 月10日起算刑期，於88年3 月20日假釋出監，於90年
    1 月25日縮刑期滿假釋未經撤銷執行完畢，有臺灣高等法院
    被告前案紀錄表在卷可按，其於有期徒刑執行完畢後五年之
    內，再犯本案之罪，係屬累犯，應依刑法第47條規定加重其
    刑，並依法遞加重之。爰審酌被告年值青壯，累累前科，不
    思正道取財，貪慾圖便，苟且偷盜，犯罪所得非少，惟其於
    犯罪後尚能坦承犯行等一切情狀，量處如主文所示之刑，以
    資懲儆。又扣案之藍色把手起子一支、鐵鎚一支，均係被告
    所有且供本件共同犯罪所用之物，業據被告供認在卷，爰依
    刑法第38條第1 項第2 款規定，併予宣告沒收。
據上論斷，應依刑事訴訟法第273 條之1 第1 項、第299 條第1
項前段，刑法第28條、第56條、第321 條第1 項第1 款、第2 款
、第3 款、第47條、第38條第1 項第2 款，罰金罰鍰提高標準條
例第1 條前段，判決如主文。
本案經檢察官朱立豪到庭執行職務
中    華    民    國    95    年    3     月    3     日
                刑事第十七庭    法  官  張江澤
以上正本證明與原本無異。
如不服本判決，應於送達後10日內，向本院提出上訴狀。
                                書記官  林怡秀
中    華    民    國    95    年    3     月    3     日
附錄本案論罪科刑法條全文：
刑法第321條
犯竊盜罪而有左列情形之一者，處六月以上、五年以下有期徒刑：
一  於夜間侵入住宅或有人居住之建築物、船艦或隱匿其內而犯之者。
二  毀越門扇、牆垣或其他安全設備而犯之者。
三  攜帶兇器而犯之者。
四  結夥三人以上而犯之者。
五  乘火災、水災或其他災害之際而犯之者。
六  在車站或埠頭而犯之者。
前項之未遂犯罰之。


司法院資訊處製作；財團法人民間司法改革基金會備份。
